臺灣臺南地方法院刑事判決　　　　　　96年度交簡上字第10號
上　訴　人　臺灣臺南地方法院檢察署檢察官
被　　　告　甲○○
上列上訴人因被告過失傷害案件，不服本院刑事庭95年度交簡字
第2384號中華民國95年11月30日第一審判決（聲請簡易判決處刑
書案號：95年度偵字第8727號），提起上訴，本院管轄之第二審
合議庭判決如下：
    主  文
上訴駁回。
    事實及理由
一、本院審理結果，認第一審簡易判決認事、用法及量刑均無不
    當（另原審漏引刑法第二條第一項前段、刑法施行法第一條
    之一；誤引罰金罰鍰提高標準條例第一條前段，應予更正）
    ，應予維持，並引用第一審簡易判決書及檢察官聲請簡易處
    刑書記載之事實、證據及理由（如附件）。
二、原審以被告罪證明確，依刑事訴訟法第四百四十九條第一項
    前段、第四百五十四條第二項，刑法（漏引第二條第一項前
    段）第二百八十四條第一項前段、修正前刑法第六十二條前
    段、第四十一條第一項前段，罰金罰鍰提高標準條例第一條
    前段（本條係誤引，應引刑法施行法第一條之一）、廢止前
    罰金罰鍰提高標準條例第二條之規定，量處如原判決主文所
    示之刑，本院經核原判決認事用法，並無不合，量刑亦稱妥
    適。檢察官據被害人之聲請而提起上訴意旨雖以：被告造成
    被害人身體上極大之傷害，並提出本院民事庭九十五年度禁
    字第九四號禁治產宣告裁定為證，且迄今未與被害人達成民
    事和解賠償損害，原審僅判處被告有期徒刑四月，量刑顯屬
    過輕為由，請求將原判決撤銷，更為適當之判決云云。惟查
    ：被告雖肇致被害人受傷，然其程度並未達重大不治或難治
    之重傷情形，業據本院依職權函詢奇美醫院回復在卷，有該
    院九十六年二月五日（九六）奇醫字第0512號函檢送之病歷
    資料在卷可參（本院卷第十六頁之一及之二），而過失傷害
    之最高刑度為有期徒刑六月，本件又係被告於未被發覺犯罪
    前自首，依法應減輕其刑；且關於刑之量定，係實體法上賦
    予法院得為自由裁量之事項，倘其未有逾越法律所規定之範
    圍，除顯有失出失入等科罰與罪責不相當之情形外，應予尊
    重，不得任意加以指摘，原審已就被告犯行之不法內涵相關
    之一切情狀為謹慎之裁量，並無違法或顯然失出失入，亦無
    何科罰與罪責不相當之瑕疵可指，檢察官上訴指摘原審法院
    量刑過輕，為無理由，應予駁回。
據上論斷，應依刑事訴訟法第四百五十五條之一第一項、第三項
、第三百六十四條、第三百七十三條、第三百六十八條，判決如
主文。
本案經檢察官乙○○到庭執行職務。
中　　華　　民　　國　　96　　年　　4　　月　　3 　　日
　　　　　　刑事第五庭    審判長法　官  沈揚仁
                                法  官  鄭文祺
                                法  官  張婷妮
以上正本證明與原本無異。
如不服本判決，應於判決送達之日起10日內，向本院提出上訴狀
。
　　　　　　　　　　　　　　　　書記官　劉晴芬
中　　華　　民　　國　　96　　年　　4 　　月　　3 　　日
附錄本案論罪科刑法條全文：
刑法第284條
因過失傷害人者，處 6 月以下有期徒刑、拘役或 5 百元以下罰
金，致重傷者，處1年以下有期徒刑、拘役或5百元以下罰金。
從事業務之人，因業務上之過失傷害人者，處 1 年以下有期徒刑
、拘役或1千元以下罰金，致重傷者，處 3年以下有期徒刑、拘役
或2千元以下罰金。
